【裁判字號】    97,簡上,680
【裁判日期】    971029
【裁判案由】    傷害
【裁判全文】
臺灣桃園地方法院刑事判決             97年度簡上字第680號
上  訴  人  臺灣桃園地方法院檢察署檢察官
被      告  甲○○
上列上訴人因被告傷害案件，不服本院民國97年7 月14日97年度
桃簡字第685 號第一審刑事簡易判決（聲請簡易判決處刑案號：
97年度偵字第2214號），提起上訴，本院管轄之第二審合議庭判
決如下︰
    主    文
上訴駁回。
    事    實
一、本件經本院管轄第二審之合議庭審理結果，認原審判決適用
    刑法第277 條第1 項、第41條第1 項前段、刑法施行法第1
    條之1 第1 項、第2 項前段，以簡易判決判處被告拘役59日
    ，並諭知易科罰金之折算標準，其認事用法及量刑均無不當
    ，應予維持，均引用第一審判決書所記載之事實、證據及理
    由（詳如附件）。
二、檢察官循告訴人乙○○之請求上訴，上訴意旨略以：告訴人
    因被告之傷害行為身心受到嚴重影響，然被告對告訴人卻未
    加以賠償，原審諭知被告過失傷害之罪刑，顯屬過輕等語。
三、按法官於有罪判決如何量處罪刑，甚或是否宣告緩刑，均為
    實體法賦予審理法官裁量之刑罰權事項，法官行使此項裁量
    權，自得依據個案情節，參酌刑法第57條所定各款犯罪情狀
    之規定，於法定刑度內量處被告罪刑；除有逾越該罪法定刑
    或法定要件，或未能符合法規範體系及目的，或未遵守一般
    經驗及論理法則，或顯然逾越裁量，或濫用裁量等違法情事
    之外，自不得任意指摘其量刑違法，最高法院對此並著有80
    年台非字第473 號、75年台上字第7033號、72年台上字第66
    96號、72年台上字第3647號等判例可資參照。準此，法官量
    刑，如非有上揭明顯違法之情事，自不得擅加指摘其違法或
    不當。經查，本件原審審酌被告素行，犯罪之動機、目的、
    手段，及其品性、智識程度為高中畢業、犯罪所生之損害非
    輕，迄今尚未與告訴人達成民事和解，及犯罪後坦承犯行，
    態度尚佳等一切情狀，判處被告拘役59日，如易科罰金，以
    新臺幣1000元折算1 日，經核並無不合，量刑亦甚妥適。而
    原審量刑時既已將被告犯後態度及未與告訴人達成民事和解
    等事項一併考量在內，此觀原審判決自明。依上說明，即難
    再憑此指摘其量刑過輕。本件檢察官未具體指摘原審有何違
    誤之處，徒以原審量刑過輕為由，提起上訴，為無理由，應
    予駁回。
據上論斷，應依刑事訴訟法第455 條之1 第3 項、第373 條、第
368條，判決如主文。
本案經檢察官柯博齡到庭執行職務。
中    華    民    國    97    年    10    月    29    日
                  刑事第五庭  審判長法  官  潘 政 宏
                                    法  官  江 春 瑩
                                    法  官  張 詠 晶
以上正本證明與原本無異。
不得上訴。
                                    書記官  王 峻 宏
中    華    民    國    97    年    10    月    30    日


司法院資訊處製作；財團法人民間司法改革基金會備份。
